最　高　行　政　法　院　裁　定
　　　　　　　　　　　　　　　　　　 96年度裁字第03456號
上　訴　人　精泉科技股份有限公司
代　表　人　甲○○
被 上訴 人　行政院勞工委員會
代　表　人　盧天麟
上列當事人間因就業服務法事件，上訴人對於中華民國95年11月
2日臺北高等行政法院95年度訴字第816號判決，提起上訴，本院
裁定如下：
　　主  文
上訴駁回。
上訴審訴訟費用由上訴人負擔。
　　理  由
一、按對於高等行政法院判決之上訴，非以其違背法令為理由，
    不得為之，行政訴訟法第242條定有明文。依同法第243條第
    1項規定，判決不適用法規或適用不當者，為違背法令；而
    判決有同條第2項所列各款情形之一者，為當然違背法令。
    是當事人對於高等行政法院判決上訴，如依行政訴訟法第
    243條第1項規定，以高等行政法院判決有不適用法規或適用
    不當為理由時，其上訴狀或理由書應有具體之指摘，並揭示
    該法規之條項或其內容；若係成文法以外之法則，應揭示該
    法則之旨趣；倘為司法院解釋或本院之判例，則應揭示該判
    解之字號或其內容。如以行政訴訟法第243條第2項所列各款
    情形為理由時，其上訴狀或理由書，應揭示合於該條項各款
    之事實。上訴狀或理由書如未依此項方法表明，或其所表明
    者與上開法條規定不合時，即難認為已對高等行政法院判決
    之違背法令有具體之指摘，其上訴自難認為合法。
二、本件上訴人對於高等行政法院判決上訴，雖以該判決違背法
    令為由，惟核其上訴理由狀所載內容，無非復執業於原審主
    張並為原判決摒棄不採之陳詞，即系爭8名外籍勞工並非上
    訴人僱用，而係訴外人寶鏵企業有限公司(下稱寶鏵公司)
    依其與上訴人簽訂之人力合作契約書所派遣之人員、被上訴
    人未具體援引上訴人違反事實與條文、原處分以上訴人非法
    「容留」外國人工作而為廢止上訴人原招募許可顯有重大違
    法、上訴人基於同一事實之就業服務法第44條罰鍰新台幣(
    下同)60萬元事件(該案原處分詳原審原證三)，另已提起救
    濟；由中國時報歷史新聞可知上訴人亦為寶鏵公司非法仲介
    案件之被害人等語，進而主張：原審認定系爭8名外籍勞工
    係上訴人所「僱用」，顯與卷內事證不符；且原審對此項「
    非上訴人僱用」之重要攻擊防禦方法未加斟酌，顯有理由不
    備；又原審事實欄稱本件係「容留」，其後理由卻援引以「
    聘僱」外國人工作作為構成要件之就業服務法第57條、第72
    條，作為判決法令依據，顯有理由矛盾及適用法規不當之違
    法；至違反就業服務法第44條之法律效果應係依據同法第63
    條第1項處以罰鍰15萬元以上75萬元以下，何來本件廢止上
    訴人原招募許可之案件，是原判決顯違反一事不二罰原則，
    為適用法規不當；原審另課上訴人要逐一清查寶鏵公司派遣
    人員是否為合法外勞之義務，並謂上訴人未盡逐一清查所填
    具之人事資料等注意義務而有過失，更屬匪夷所思且係強人
    所難；尤其被上訴人及訴願決定機關未加詳查上訴人亦係被
    害人，竟謂上訴人未詳查系爭8名外籍勞工是否有合法工作
    證明，顯屬苛責，而原審就上揭有利於上訴人之事證未加斟
    酌，亦有理由不備之違法云云，經核上訴人僅係就原審取捨
    證據、認定事實之職權行使事項，指摘其為不當、顯與卷內
    事證不符，或係就原審已論斷者，泛言未論斷或理由不備，
    或就原審所為論斷，泛言其論斷矛盾、違反一事不二罰原則
    或適用法規不當，或僅執一己之見，主張原審另課上訴人要
    逐一清查寶鏵公司派遣人員是否為合法外勞之義務，而認上
    訴人未盡逐一清查所填具之人事資料等注意義務而有過失，
    更屬匪夷所思且係強人所難云云，均非具體表明原判決有如
    何合於不適用法規、適用法規不當、或行政訴訟法第243條
    第2項所列各款之事實，難認對原判決之如何違背法令已有
    具體之指摘。依首揭規定及說明，應認其上訴為不合法，應
    予駁回。末查，上訴人違反上開規定桃園縣政府依就業服務
    法第63條第1項之規定處以罰鍰，同法第72條第2款部分，被
    上訴人係處罰鍰以外即其他種類之行政罰「廢止招募許可」
    ，兩者本得併為處罰，並未違反「一事不二罰原則」。又原
    審係認定本件上訴人之違法事實為「非法容留系爭8名外籍
    勞工從事工作」，因認原處分廢止被上訴人民國94年7月12
    日勞職外字第0940618492號函所核發上訴人之外國人招募許
    可名額8名於法無違，並非如上訴狀所指原審係認定上訴人
    僱用系爭8名外籍勞工，是上訴人上開指摘，顯屬誤會，附
    此敘明。
據上論結，本件上訴為不合法，依行政訴訟法第249條第1項前段
、第104條、民事訴訟法第95條、第78條，裁定如主文。
中　　華　　民　　國　　96　　年　　12　　月　　7　　 日
                    最高行政法院第五庭
                        審判長法官　林　茂　權
                              法官　侯  東  昇
                              法官　鄭　忠　仁
                              法官　黃　本　仁
                              法官　吳　東　都
以  上  正  本  證  明  與  原  本  無  異
中　　華　　民　　國　　96　　年　　12　　月　　7　　 日
　　　　　　　　　　　　　　　書記官　王　福　瀛
